【裁判字號】    89,易,1037
【裁判日期】    890622
【裁判案由】    傷害等
【裁判全文】
臺灣臺北地方法院刑事判決                        八十九年度易字第一三七號
    公  訴  人  臺灣臺北地方法院檢察署檢察官
右列被告因傷害案件，經檢察官提起公訴（八十九年度偵字第七四二七號），本院判
決如左：
    主      文
奧克姆‧克里斯多福（甲○○○○○ ○○○ENNA CHRISOPHER）傷害人之身體，處拘役參拾日
，如易科罰金，以參佰元折算壹日。又對於公務員依法執行職務時，施強暴，處拘役
伍拾日，如易科罰金，以參佰元折算壹日。應執行拘役柒拾日，如易科罰金，以參佰
元折算壹日。緩刑貳年，緩刑期內付保護管束。
    事      實
一、奧克姆‧克里斯多福（甲○○○○○ ○○○ENNA CHRISOPHER，以下僅以中文譯名代表）
    係奈及利亞人，於民國（下同）八十九年四月九日上午六時三十分許，行經台北
    市中山區○○○路○段五十一之一號前方，因認乙○○對其扮鬼臉，而心生不滿
    ，遂基於傷害人身體之犯意，出拳毆打乙○○之頭部多次，使乙○○因此受有左
    眼角裂傷一Ⅹ○‧三Ⅹ○‧三公分及臉部多處瘀青等傷害。嗣因路人報警，台北
    市政府警察局中山分局著制服員警吳炎皇等人遂駕駛警用汽車到場處理，詎奧克
    姆‧克里斯多福見有警員到來，思及自己之居留期間已經逾期，一時緊張，竟另
    行基於妨害公務之犯意，揮拳毆打員警吳炎皇之頭部，造成吳炎皇受有左臉頰鈍
    挫傷浮腫擦傷○‧七Ⅹ○‧一公分（傷害部分，未據吳炎皇提出告訴），而以此
    方式對於依法執行職務之吳炎皇施強暴。旋奧克姆．克里斯多福即經在場警員予
    以逮捕。
二、案經被害人乙○○訴請臺北市政府警察局中山分局移送臺灣臺北地方法院檢察署
    檢察官偵查起訴。
    理      由
一、質之被告奧克姆‧克里斯多福矢口否認有何毆打乙○○及吳炎皇之行為，辯稱其
    於案發時已全無意識，不知曾有打人之舉動云云。惟查被告奧克姆‧克里斯多福
    已於警訊時及偵查中坦白承認確曾於右開時、地毆打被害人乙○○及吳炎皇二人
    ，核與被害人乙○○、吳炎皇分別於警訊時或偵、審證述之被害經過相符，復據
    證人劉美燕於警訊時證實被告奧克姆克里斯多福之歷次毆擊上開被害人乙○○、
    吳炎皇等情節明確，可見被告奧克姆‧克里斯多福事後反覆之語，已難採取；何
    況考之被告奧克姆‧克里斯多福已於警訊中明白承認其毆打上開二名證人之原因
    分別係「因其（按即乙○○）向我做鬼臉故我打他」、「見到警員（按即吳炎皇
    ）到來緊張，故揮拳將員警打傷」等語（參偵查卷第五頁至第六頁），再參酌被
    害人乙○○、吳炎皇更於本院訊問時一致證實被告奧克姆‧克里斯多福於案發當
    時對於外界事務之知覺理會及判斷作用與常人相較並無差異各情（參本院八十九
    年六月一日訊問筆錄），可徵被告奧克姆‧克里斯多福所辯案發時已無意識，不
    知打人情節各語，即屬飾卸，不足相信。再者，本件尚有被害人乙○○、吳炎皇
    二人於受傷後就醫診治之診斷證明書二紙及謝女受傷後所拍攝之相片二張附卷足
    佐。此外，被告奧克姆‧克里斯多福既於警訊時坦白承認其係因不滿被害人乙○
    ○對其裝扮鬼臉而對其揮拳毆打，以及另係因害怕逾期居留之情形為到場處理之
    警員發現才又毆打被害人吳炎皇如前所述，復其於本院訊問時明白承認原本並無
    意毆打任何人（參本院八十九年六月八日訊問筆錄）等語，顯見其事前應無預定
    毆打乙○○、吳炎皇二人之計劃，是知被告奧克姆‧克里斯多福歷次犯行應非出
    於概括之犯意無疑。綜上，本件事證明確，被告奧克姆‧克里斯多福之犯行，堪
    以認定。
二、核被告奧克姆‧克里斯多福所為，係分別犯有刑法第二百七十七條第一項之傷害
    罪、第一百三十五條第一項對於公務員依法執行職務時施強暴罪。又被告奧克姆
    ‧克里斯多福前開犯行，犯意各別，構成要件互異，應予分論併罰。爰審酌被告
    奧克姆‧克里斯多福在台期間並無前科非行、犯罪之動機、所用手段、犯後於警
    、偵訊中坦承犯行等及其他一切情狀，分別量處如主文所示之刑，並於定其應執
    行刑後，諭知易科罰金之折算標準。末查被告奧克姆‧克里斯多福前未曾受有期
    徒刑以上刑之宣告，此有臺灣高等法院檢察署刑案紀錄簡覆表一份在卷足憑，本
    件因欠於考量觸犯刑章，事後又深表後悔，足認其經此刑之宣告後，應知警惕而
    無再犯之虞，本院因認暫不執行其刑為適當，爰宣告緩刑二年，以啟自新，惟緩
    刑期內應付保護管束，另併請執行檢察官斟酌是否援引保安處分執行法第七十四
    條之一「對於外國人保護管束者，得以驅逐出境代之」之規定，合此說明。
據上論斷，應依刑事訴訟法第二百九十九條第一項前段，刑法第一百三十五條第一項
、第二百七十七條第一項、第五十一條第六款、第四十一條、第九十三條第一項，罰
金罰鍰提高標準條例第一條前段、第二條，判決如主文。
本案經檢察官戴文亮到庭執行職務
中    華    民    國    八  十  九    年        六      月    廿 二     日
          臺灣臺北地方法院刑事第九庭
                                          法  官  蕭  胤  瑮
右正本證明與原本無異
如不服本判決應於送達後十日內向本院提出上訴狀
                                          書記官  石  幸  代
中    華    民    國    八  十  九    年        六      月    廿三      日
附錄本案論罪科刑法條全文
刑法第一百三十五條
對於公務員依法執行職務時，施強暴脅迫者，處三年以下有期徒刑、拘役或三百元以
下罰金。
意圖使公務員執行一定之職務或妨害其依法執行一定之職務或使公務員辭職，而施強
暴脅迫者，亦同。
犯前二項之罪，因而致公務員於死者，處無期徒刑或七年以上有期徒刑。致重傷者，
處三年以上、十年以下有期徒刑。
刑法第二百七十七條
傷害人之身體或健康者，處三年以下有期徒刑、拘役或一千元以下罰金。
犯前項之罪因而致人於死者，處無期徒刑或七年以上有期徒刑；致重傷者，處三年以
上十年以下有期徒刑。


司法院資訊處製作；財團法人民間司法改革基金會備份。
